【裁判字號】    99,訴,1508
【裁判日期】    991224
【裁判案由】    違反毒品危害防制條例
【裁判全文】
臺灣彰化地方法院刑事判決              99年度訴字第1508號
公  訴  人  臺灣彰化地方法院檢察署檢察官
被      告  王永順
上列被告因違反毒品危害防制條例案件，經檢察官提起公訴（99
年度毒偵字第2021號），被告於準備程序進行中就被訴事實為有
罪之陳述，本院合議庭裁定改由受命法官獨任以簡式審判程序審
理，判決如下：
    主    文
王永順施用第一級毒品，累犯，處有期徒刑捌月。
    犯罪事實
一、王永順前於民國95年間因竊盜案件，經本院以95年度易字第
    716 號判決判處有期徒刑7 月確定；復於95年間因竊盜案件
    ，經本院以95年度易字第869 號判決判處有期徒刑10月確定
    ，嗣上開2 案經本院以95年度聲字第2123號裁定應執行有期
    徒刑1 年4 月確定，經送監執行，因中華民國九十六年罪犯
    減刑條例施行，再經本院以96年度聲減字第386 號裁定減其
    宣告刑二分之一，並定其應執行刑為有期徒刑8 月確定，甫
    於96年7 月16日因徒刑執行完畢出監；又於97年間因施用毒
    品案件，經裁定送觀察、勒戒後，認無繼續施用毒品之傾向
    ，於97年9 月3 日執行完畢釋放，並由臺灣彰化地方法院檢
    察署檢察官以97年度毒偵字第2264號為不起訴處分確定。詎
    其猶不知悔改，於上開觀察、勒戒執行完畢釋放後5 年內，
    復基於施用第一級毒品海洛因及第二級毒品甲基安非他命之
    犯意，於99年9 月15日18時許，在彰化縣員林鎮○○里○○
    路之公墓旁，以將海洛因及甲基安非他命一同置於玻璃球內
    點火燃燒吸食煙霧之方式，同時施用第一級毒品海洛因及第
    二級毒品甲基安非他命1 次。嗣於99年9 月18日13時分許，
    在彰化縣芬園鄉○○村○○路○ 段2 巷163 號前為警盤查時
    ，員警雖發現其同行友人陳淑惠左手留有針孔注射之痕跡且
    為毒品列管人口，然王永順於有偵查犯罪職權之公務員尚未
    發覺其涉有前開犯罪前，主動向員警坦認前開施用海洛因及
    甲基安非他命之犯行，而自首接受裁判，並同意員警採集其
    尿液送驗，結果確呈嗎啡、可待因、安非他命及甲基安非他
    命陽性反應，而悉上情。
二、案經彰化縣警察局彰化分局報告臺灣彰化地方法院檢察署檢
    察官偵查起訴。
    理    由
一、本件被告王永順所涉為死刑、無期徒刑、最輕本刑為3 年以
    上有期徒刑或高等法院管轄第一審案件以外之罪，並於本院
    行準備程序時就被訴事實為有罪之陳述，本院合議庭依刑事
    訴訟法第273 條之1 第1 項規定，裁定改由受命法官獨任行
    簡式審判程序，先予敘明。
二、上揭犯罪事實，業據被告於警詢、偵訊及本院審理時坦承不
    諱，且其為警採集之尿液送驗結果，呈安非他命、甲基安非
    他命、嗎啡及可待因陽性反應，此有詮昕科技股份有限公司
    99年9 月30日報告編號00000000號濫用藥物尿液檢驗報告（
    警卷第5 頁）、彰化縣警察局彰化分局委託檢驗尿液代號與
    真實姓名對照認證單（警卷第6 頁）各1 紙在卷可憑，足認
    被告自白與事實相符，本件事證明確，被告犯行堪予認定。
三、按犯毒品危害防制條例第10條施用第一、二級毒品之罪者，
    檢察官應先聲請法院裁定將被告令送勒戒處所觀察、勒戒，
    經觀察、勒戒後，認無繼續施用毒品傾向者，應即釋放，並
    為不起訴之處分或不付審理之裁定；認有繼續施用毒品傾向
    者，應由檢察官聲請法院裁定令入戒治處所施以強制戒治，
    且經觀察、勒戒或強制戒治執行完畢釋放後，5 年內再犯第
    10條之罪，檢察官應依一般刑事訴訟程式予以起訴論罪科刑
    ，此觀諸毒品危害防制條例第20條第1 項、第2 項、第23條
    第2 項前段規定自明。經查，本案被告前因施用毒品案件，
    經法院裁定送觀察、勒戒後，因評定認無繼續施用毒品傾向
    ，於98年1 月23日執行完畢釋放，有臺灣高等法院被告前案
    紀錄表在卷可佐，其於觀察、勒戒執行完畢釋放後5 年內，
    再犯本件施用毒品案件，依前述規定自應予以起訴論罪科刑
    。
四、核被告所為，係犯毒品危害防制條例第10條第1 項之施用第
    一級毒品罪及同法條第2 項之施用第二級毒品罪。被告持有
    第一級毒品海洛因及第二級毒品甲基安非他命之低度行為，
    分別為施用之高度行為所吸收，均不另論罪。被告上開犯行
    ，係以一行為同時施用第一、二級毒品，為想像競合犯，應
    依刑法第55條規定，從一重論以施用第一級毒品罪。又被告
    有前揭刑案執行完畢之情形，此有臺灣高等法院被告前案紀
    錄表1 份在卷可按，其受有期徒刑之執行完畢後，5 年內故
    意再犯本案有期徒刑以上之罪，為累犯，應依刑法第47 條
    第1 項規定加重其刑。另員警於99年9 月18日盤查被告及其
    同行友人陳淑惠時，雖發現被告同行友人陳淑惠左手留有針
    孔注射之痕跡且為毒品列管人口，然被告係於有偵查犯罪職
    權之警察機關尚不知其涉有前開犯罪前，主動向員警坦認前
    開施用海洛因及甲基安非他命之犯行，此有被告警詢筆錄在
    卷可佐（警卷第1 頁反面、第8 頁），且被告復有接受審判
    之情，爰依刑法第62條前段規定減輕其刑，且依法先加後減
    之。爰審酌被告曾因施用毒品經送觀察、勒戒，仍未知警惕
    ，又再犯本案之罪，足見其雖經觀察、勒戒之治療程序，仍
    未徹底戒除惡習遠離毒害，顯然無視於毒品對於自身健康之
    戕害及國家對於杜絕毒品犯罪之禁令，本應予以嚴懲，惟斟
    酌被告施用毒品僅戕害己身，且犯後坦承犯行，態度良好等
    一切情狀，量處如主文所示之刑，以示懲儆。
據上論斷，應依刑事訴訟法第273 條之1 第1 項、第299 條第1
項前段，毒品危害防制條例第10條第1 項、第2 項，刑法第11條
前段、第55條、第47條第1 項、第62條前段，判決如主文。
本案經檢察官戴連宏到庭執行職務。
中    華    民    國    99    年    12    月    24    日
                  刑事第二庭      法  官  江彥儀
以上正本證明與原本無異。
如不服本判決應於收受判決後10日內向本院提出上訴書狀，並
應敘述具體理由。其未敘述上訴理由者，應於上訴期間屆滿後
20日內向本院補提理由書(均須按他造當事人之人數附繕本)
「切勿逕送上級法院」。
中    華    民    國    99    年    12    月    24    日
                                  書記官  黃明慧
附錄本案論罪科刑法條：
毒品危害防制條例第10條
施用第一級毒品者，處 6 月以上 5 年以下有期徒刑。
施用第二級毒品者，處 3 年以下有期徒刑。

司法院資訊處製作；財團法人民間司法改革基金會備份。
